【裁判字號】    99,訴,2224
【裁判日期】    990915
【裁判案由】    妨害自由等
【裁判全文】
臺灣臺中地方法院刑事判決              99年度訴字第2224號
公  訴  人  臺灣臺中地方法院檢察署檢察官
被      告  甲○○
選任辯護人  張智翔律師
被      告  乙○○
被      告  丁○○
前列二人共同
選任辯護人  林忠宏律師
            游孟輝律師
上列被告等因妨害自由等案件，經檢察官提起公訴（99年度偵字
第12864號）後，聲請改依協商程序而為判決，本院合議庭裁定
由受命法官獨任進行認罪協商程序，茲判決如下：
    主    文
甲○○、乙○○、丁○○共同犯恐嚇取財未遂罪，均處有期徒刑
陸月，如易科罰金，均以新臺幣壹仟元折算壹日，均緩刑貳年。
乙○○、丁○○並應向公庫支付新臺幣各貳萬元，甲○○向公庫
支付新臺幣壹萬元。扣案之本票壹紙沒收。
    犯罪事實及理由
一、犯罪事實：乙○○係從事房屋仲介行銷業者，緣民國99 年5
    月間，因其承銷第三人劉文彬所有位於臺中縣太平市○○路
    宜進建設公司之喜來登建案行銷業務，而與丙○○所經營沛
    倉建設有限公司，亦在前開樹孝路附近所推出「拾翠」建案
    競爭激烈，乙○○並將前情告知友人丁○○商討對策，詎渠
    等均明知與丙○○素不相識，且丙○○亦未積欠渠等債務，
    渠等竟與甲○○、綽號「小江」及不詳姓名之成年男子共同
    基於意圖為自己不法所有之犯意聯絡，先由甲○○於同年月
    30日下午15時許，夥同前開「小江」及不詳姓名之成年男子
    ，由甲○○開車同往前開臺中縣太平市○○路113號「喜來
    登工地招待中心」等候，另乙○○事先並透過不知情之劉文
    彬聯絡丙○○，以佯稱商討有關該房屋銷售事宜為由，要求
    丙○○於同日下午至前開「喜來登工地招待中心」，丙○○
    不疑有他，乃於同日下午16時許依約前往，惟待其至該處後
    ，乙○○即以不悅之態度先向丙○○稱：「你都沒有好好教
    育員工，一再中傷我們公司」等語，雖丙○○一再解釋係誤
    會，惟不為渠等所接受，丁○○並執意要丙○○簽立本票予
    以賠償，然丙○○以並無此事予以拒絕，丁○○見狀，乃恫
    稱：「你今天如果不簽就別想要走出去，坑仔（臺語）已經
    挖了，要讓你斷手斷腳」等語，渠等並隨即基於妨害自由之
    犯意聯絡，由丁○○示意甲○○、「小江」及該不詳男子將
    丙○○帶上車，並交付由乙○○處所取得不詳張數之空白本
    票交付予甲○○，並囑之務必讓丙○○簽立本票，甲○○與
    「小江」及前開不詳男子即依丁○○指示，將丙○○帶上車
    ，並由「小江」及該不詳男子與丙○○坐於後座，分坐其兩
    旁後，即由甲○○開車，沿著臺中縣太平市○○路、臺中市
    ○區○○路、西屯區○○路、臺中港路2段等路繞行約20分
    鐘，在該路程中，甲○○、「小江」及該不明男子並一再要
    求丙○○簽立本票，為求脫身，丙○○乃答應甲○○簽立本
    票，並隨即在臺中縣太平市○○路附近路旁車上，簽立面額
    為新台幣（下同）80萬元之本票1張，由甲○○交付予丁○○，當場丁○○並以30萬元之代價，要求甲○○於翌日向丙○○收受前開票款，而將前開本票再交付予甲○○，甲○○
    隨即上車，與人尚在車上之丙○○約定，翌日於臺中縣沙鹿
    交流道附近碰面並交錢後，始於臺中縣太平市○○路附近便
    利商店，讓丙○○下車離去。嗣於5月31日下午2時許，甲○○乃協同不知情之趙素貞（另為不起訴處分）搭乘車號OW-6
    61號計程車，依約前往臺中市○○區○○路3段73號取款時
    ，因丙○○已事先報警，而為當場埋伏之警察逮捕而未遂，
    現場並於趙素貞之內衣內，扣得前開本票1張。
二、認定犯罪事實所憑之證據及理由：本件被告3人於本院準備
    程序中，就起訴書所載之犯罪事實均為認罪之意思表示，並
    有扣案之本票1紙為證，被告3人之犯行堪以認定。
三、本件經檢察官與被告於審判外就犯罪事實達成協商之合意且
    被告3人已認罪，其合意內容為：被告就起訴書所載之犯罪
    事實為認罪之意思表示（起訴書記載被告涉犯刑法第346條
    第3項、第1項恐嚇取財未遂罪及刑法第302條第1項妨害自由
    罪，應依想像競合犯論以恐嚇取罪未遂罪），被告3人均願
    受有期徒刑6月之科刑，如易科罰金以1000元折算1日，均緩
    刑2年。被告乙○○、丁○○並應向公庫支付各2萬元，被告
    甲○○向公庫支付1萬元。經查，上開協商合意並無刑事訴
    訟法第455條之4第1項所列情形之一，檢察官聲請改依協商
    程序而為判決，本院爰不經言詞辯論，於協商合意範圍內為
    協商判決，合予敘明。
四、應適用之法條：刑事訴訟法第455條之4第2項、第455條之8
    、第454條第1項，刑法第28條、第346條第3項、第1項、302
    條第1項、第55條前段、第41條第1項前段，第74條第1項第
    1款、第2項第4款、第38條第1項第2款。
五、附記事項：：
    被告乙○○、丁○○各應支付公庫2萬元，被告甲○○所支
    付公庫1萬元，均應匯入臺灣銀行臺中分行，臺灣臺中地方
    法院檢察署302專戶、帳號：000000000000號之帳戶內。
六、協商判決除有刑事訴訟法第455 條之4 第1 項第1 款於本訊
    問程序終結前，被告撤銷協商合意或檢察官撤回協商聲請者
    ；第2 款被告協商之意思非出於自由意志者；第4 款被告所
    犯之罪非第455 條之2 第1 項所定得以聲請協商判決者；第
    6 款被告有其他較重之裁判上一罪之犯罪事實者；第7 款法
    院認應諭知免刑或免訴、不受理者情形之一，及違反同條第
    2 項「法院應於協商合意範圍內為判決；法院為協商判決所
    科之刑，以宣告緩刑或2 年以下有期徒刑、拘役或罰金為限
    」之規定者外，不得上訴。
七、如不服本件判決，且有前述得提起上訴之情形，得自收受宣
    示判決筆錄送達之日起10日內，向本院提出上訴書狀，上訴
    於第二審法院。
本案經檢察官鐘祖聲到庭執行職務。
中    華    民    國    99    年    9     月    15    日
                        刑事第四庭  法  官  黃益茂
以上正本證明與原本無異。
如不服本判決應於收受送達後10日內向本院提出上訴書狀，並應
敘述具體理由；其未敘述上訴理由者，應於上訴期間屆滿後20日
內向本院補提理由書（均須按他造當事人之人數附繕本）「切勿
逕送上級法院」。
                                    書記官  蔡秋明
中    華    民    國    99    年    9     月    15    日
 附錄論罪科刑法條
中華民國刑法第346條
意圖為自己或第三人不法之所有，以恐嚇使人將本人或第三人之
物交付者，處 6 月以上 5 年以下有期徒刑，得併科 1 千元以
下罰金。
以前項方法得財產上不法之利益，或使第三人得之者，亦同。
前二項之未遂犯罰之。

司法院資訊處製作；財團法人民間司法改革基金會備份。
